【裁判字號】    92,訴,10
【裁判日期】    920327
【裁判案由】    違反毒品危害防制條例
【裁判全文】
臺灣屏東地方法院刑事判決                            九十二年度訴字第一號
    公  訴  人  臺灣屏東地方法院檢察署檢察官
    被      告  甲○○
右列被告因違反毒品危害防制條例案件，經檢察官提起公訴（民國九十一年度毒偵字
第一四七八號），及移送併辦（九十二年度毒偵字第四二號、第五六號、第三三五號
），本院判決如左：
    主  文
甲○○連續施用第一級毒品，處有期徒刑壹年。
扣案之注射針筒壹支沒收之。扣案之海洛因淨重零點零公克（包裝重零點壹捌公克
）沒收銷燬之。
    事  實
一、甲○○前於民國九十年間因搶奪案件，經法院判處有期徒刑十月，又因竊盜案件
    經法院判決有期徒刑四月，再因毒品危害防制條例案件經法院判決有期徒刑七月
    ，三罪接續執行，九十一年九月三十日縮短刑期假釋出獄，九十二年五月十九日
    方執行期滿（不構成累犯）。且其於八十八年間因施用毒品案件，經法院裁定觀
    察勒戒，因有繼續施用傾向，再經法院裁定強制戒治，實施成效良好，停止強制
    戒治，交付保護管束，又因違反保護管束情節重大，撤銷停止戒治，再令入戒治
    處所施以強制戒治，戒治期滿，由臺灣屏東地方法院檢察署檢察官於八十九年八
    月十一日以八十九年度戒毒偵字第三四九號不起訴處分確定。復因施用第一級毒
    品海洛因案件，經法院裁定強制戒治，並由臺灣屏東地方法院檢察署檢察官提起
    公訴，經法院以九十年度訴字第四九六號判處有期徒刑七月確定。甲○○復於前
    開有期徒刑假釋之保護管束期間內，基於施用第一級毒品之概括犯意，自九十一
    年十月三日起至九十一年十二月二十五日止，連續在屏東縣里港鄉○○村○○路
    二十一之八號住處，及屏東縣里港鄉○○○路邊施用第一級毒品海洛因多次，分
    別於九十一年十月三十日在臺灣屏東地方法院檢察署保護管束報到時，及同年十
    一月十三日、同年十二月二十三日、同年十二月二十六日在屏東縣里港鄉其施用
    毒品處所為警查獲，並扣得注射針筒一支及海洛因淨重０．０三公克（包裝重０
    ．一八公克），且分別採集其親排之尿液送驗因而查獲上情。
二、案經臺灣屏東地方法院檢察署檢察官簽分偵查起訴，及屏東縣警察局里港分局、
    屏東分局分別報請臺灣屏東地方法院檢察署檢察官移送併辦。
    理  由
一、訊據被告甲○○對於右揭事實均坦承不諱，且有注射針筒一支及海洛因淨重０．
    ０三公克（包裝重０．一八公克）扣案足稽，而其親排之尿液經送驗均呈嗎啡陽
    性反應，有台灣檢驗科技股分有限公司九十一年十一月八日ＫＨ２００２Ａ00
    00000號濫用藥物尿液檢驗報告、屏東縣生局九十一年十二月四日屏縣
    檢六字第九一０三七八號煙毒及麻醉藥品類委託檢驗結果通知書、九十二年一月
    八日屏縣檢六字第九一０四一四號煙毒及麻醉藥品類委託檢驗結果通知書、九
    十二年一月二十一日屏縣檢六字第九二０００五號煙毒及麻醉藥品類委託檢驗
    結果通知書各一件在卷可憑，又該扣案之毒品經送驗含有海洛因毒品成分，有法
    務部調查局九十二年一月二十八日調科壹字第二四０００二四三一號鑑定通知書
    附卷可按，被告之自白堪認與事實相符，其施用第一級毒品之犯行，堪以認定。
    被告前因施用毒品而違反毒品危害條例案件，經法院二次裁定強制戒治，第一次
    強制戒治保護管護期滿後，經公訴人為不起訴處分，第二次強制戒治時，公訴人
    併提起公訴，經法院判處應執行有期徒刑七月確定在案，有該起訴書、刑事判決
    書、臺灣屏東地方法院檢察署刑事資料查註紀錄表、全國施用毒品案件紀錄表、
    受觀察勒戒人毒品及前科紀錄簡列表、臺灣屏東地方法院檢察署檢察官執行保護
    管束指揮書、臺灣高等法院被告全國前案紀錄表，及臺灣屏東地方法院法務部在
    監在押資料表各一件在卷可按。被告三犯上開施用第一級毒品海洛因之犯行已臻
    明確，應依法論科。
二、按海洛因為毒品危害防制條例第二條第二項第一款所定之第一級毒品，不得非法
    持有、施用。核被告甲○○所為，係犯毒品危害防制條例第十條第一項施用第一
    級毒品罪。又被告持有海洛因行為，為施用之高度行為所吸收，不另論罪。被告
    上開連續施用第一級毒品海洛因多次之犯行，時間緊接，手法相同，觸犯構成要
    件同一之罪名，顯係基於概括犯意反覆為之，為連續犯，應依刑法第五十六條規
    定論以連續施用第一級毒品罪，並依法加重其刑。被告自九十一年十月三日至同
    年月二十七日間施用海洛因多次之犯罪雖未經起訴書論及，然與起訴部分既有連
    續犯之裁判上一罪關係，自為起訴效力所及，本院應得併予審判，附此敘明。爰
    審酌被告犯罪動機、目的、手段，及多次施用毒品，經二次強制戒治於有期徒刑
    假釋之保護管束期間竟毫無悔意，再本件施用第一級毒品海洛因犯行，不僅無視
    法紀，顯係慣於施用毒品成癮，危害其本身健康及社會安全匪淺，量刑不宜從輕
    ，及其犯罪後坦承犯行，犯罪後態度尚佳等一切情狀，量處如主文所示之刑，以
    資儆懲。至於扣案之注射針筒一支，為被告所有，業經被告供明在卷，且係供犯
    罪所用，應依刑法第三十八條第一項第二款之規定宣告沒收之。又扣案之海洛因
    淨重０．０三公克（包裝重０．一八公克），既為查獲之第一級毒品，爰依毒品
    危害防制條例第十八條第一項之規定併予宣告沒收銷燬之。
據上論斷，應依刑事訴訟法第二百九十九條第一項前段，毒品危害防制條例第十條第
一項、第十八條第一項，刑法第十一條、第五十六條、第三十八條第一項第二款，判
決如主文。
本案經檢察官趙燕利到庭執行職務
中      華      民      國      九十二      年      三    月    二十七  日
                                      臺灣屏東地方法院刑事第三庭
                                          審判長法  官 蔡國卿
                                                法  官 洪乙心
                                法  官 李淑惠
右正本證明與原本無異。
對於本判決如有不服應於收受送達後十日內向本院提出上訴書狀上訴於台灣高等法院
高雄分院並按他造當事人之人數附具繕本。
                                          書記官   魏慧夷
中      華      民      國      九十二      年      三    月 二十七     日
附錄論罪法條
毒品危害防制條例第十條
施用第一級毒品者，處六月以上五年以下有期徒刑。
施用第二級毒品者，處三年以下有期徒刑。


司法院資訊處製作；財團法人民間司法改革基金會備份。
